【裁判字號】    97,財管,205
【裁判日期】    971204
【裁判案由】    指定遺產管理人
【裁判全文】
臺灣高雄地方法院民事裁定             97年度財管字第205號
聲  請  人  臺灣高雄地方法院檢察署檢察官  陳俊宏
代  理  人  臺灣高雄地方法院檢察署檢察事務官  汪自強
上聲請人聲請對被繼承人甲○○選任遺產管理人事件，本院裁定
如下：
    主  文
選任游淑惠律師為被繼承人甲○○（男，民國○○年○ 月○○日生，
身分證統一編號：Ｚ000000000號，民國97年8 月27日死亡）之遺
產管理人。
准對被繼承人甲○○之繼承人為承認繼承之公示催告。
被繼承人甲○○之繼承人，應自前項公示催告最後登載新聞紙之
日起，柒個月內承認繼承，上述期限屆滿，無繼承人承認繼承時
，被繼承人甲○○之遺產，於清償債權，並交付遺贈物後，如有
剩餘即歸屬國庫。
程序費用由被繼承人甲○○之遺產負擔。
    理  由
一、按「繼承開始時，繼承人之有無不明者，由親屬會議於1 個
    月內選定遺產管理人，並將繼承開始及選定遺產管理人之事
    由，向法院報明」、「無親屬會議或親屬會議未於前條所定
    期限內選定遺產管理人者，利害關係人或檢察官，得聲請法
    院選任遺產管理人，並由法院依前項規定為公示催告」，民
    法第1177條、第1178條第2 項分別定有明文。
二、聲請意旨略以：被繼承人甲○○（男，民國○○年○ 月○○日生
    ，身分證統一編號：Ｚ000000000號）於97年8 月27日死亡，
    生前最後住所為高雄市三民區○○○路283 號5 樓之11，而
    甲○○遺有坐落高雄市三民區○○○段1302地號土地及門牌
    號碼高雄市三民區○○○路283 號5 樓之11建物各1 筆及台
    灣銀行、陽信銀行等金融機構之存款，惟甲○○有繼承人有
    無不明之情形，聲請人爰依民法第1178條第2 項規定，聲請
    選任被繼承人甲○○之遺產管理人等語。
三、經查：
  (一)聲請人主張之上揭事實，業據聲請人提出甲○○之高雄榮民
    總醫院死亡證明書、個人戶籍資料、土地建物查詢資料、甲
    ○○之稅務電子閘門財產所得調件明細表、三親等資料查詢
    結果各1 份為證，經本院審核上揭資料內容，與聲請人所述
    尚屬相符。而依上揭甲○○之三親等資料查詢結果，其並無
    配偶、子嗣或其他合法之繼承人存在，是甲○○有繼承人有
    無不明之情形，而被繼承人甲○○之親屬會議並未於甲○○
    死亡發生之日起1 個月內選定遺產管理人呈報本院，是聲請
    人依據上揭法條規定，聲請本院選任甲○○之遺產管理人，
    自屬有據。
  (二)本院審酌，擔任遺產管理人，主要係彙整被繼承人之財產，
    踐行被繼承人債權、債務之確認，將債權、債務作適法合理
    之分配，並於有繼承人承認繼承時或遺產分配後尚有剩餘時
    ，將遺產移交繼承人或國庫，且須熟悉相關法律程序及具備
    耐心及熱心進行遺產處分之相關程序，否則尚有稅捐相關法
    令之罰責，實非一般民眾可勝任。經本院自高雄律師公會願
    意擔任法院遺產管理人之名單中，隨機選取游淑惠律師，以
    其專業知識乃有利於管理及處理被繼承人甲○○後續之遺產
    問題，且本院業已電詢游淑惠律師之意願並獲其同意，本院
    爰選任游淑惠律師為被繼承人甲○○之遺產管理人，併依民
    法第1178條第1 項規定為承認繼承之公示催告。
四、依非訟事件法第157 條，裁定如主文。
中    華    民    國     97    年    12    月    4    日
                             家事法庭法  官  呂憲雄
以上正本證明與原本無異。
當事人如不服本裁定，須於收受本裁定之翌日起10日內，向本院
提出抗告狀。（須按對造人數附抗告繕本，並繳納抗告費新台幣
1000 元）
中    華    民    國    97    年    12    月    4     日
                                 法院書記官  蘇  豫


司法院資訊處製作；財團法人民間司法改革基金會備份。
